臺灣板橋地方法院刑事判決　　　　　　　96年度訴字第2435號
公　訴　人　臺灣板橋地方法院檢察署檢察官
被　　　告　甲○○
指定辯護人　本院公設辯護人乙○○
上列被告因槍砲彈藥刀械管制案件，經檢察官提起公訴（96年度
偵字第7167號），本院判決如下：
    主  文
甲○○未經許可持有可發射子彈具有殺傷力之改造手槍，處有期
徒刑年貳月，併科罰金新臺幣拾萬元，罰金如易服勞役，以新
臺幣壹仟元折算壹日。
扣案仿FN廠1910型半自動手槍，換裝土造金屬槍管而成之改造手
槍壹枝（含彈匣壹個，槍枝管制編號0000000000號）沒收。
    事  實
一、甲○○明知可發射子彈具有殺傷力之改造手槍及子彈，屬於
    槍砲彈藥刀械管制條例管制之槍砲，非經主管機關許可，不
    得持有之，竟與網路上結識綽號「建中」之真實姓名、年籍
    不詳之成年男子聯繫後，相約於民國96年2 月下旬間之某日
    ，在臺北縣板橋市南雅夜市附近，由甲○○以新臺幣25,000
    元之價格，向「建中」購得具有殺傷力之仿FN廠1910型半自
    動手槍換裝金屬槍管之改造手槍1 支（含彈匣1 個，槍枝管
    制編號0000000000）及具直徑7.9mm 金屬彈頭之土造子彈1
    顆（另有不具殺傷力之模擬手槍1 支、子彈半成品4 顆），
    而未經許可持有上開具有殺傷力之改造手槍及子彈。嗣於96
    年3 月26日3 時50分許，甲○○攜帶前開槍、彈前往友人塗
    育瑋位於臺北縣板橋市○○○路○ 段3 巷19之3 號之住處，
    為警查獲，並當場扣得上開改造手槍及子彈。
二、案經臺北縣政府警察局板橋分局報請臺灣板橋地方法院檢察
    署檢察官偵查起訴。
    理  由
一、本件除據被告甲○○於警、偵訊為自白外，被告及指定辯護
    人對於證人塗育瑋於審判外之陳述並無證據能力之爭執，對
    內政部警政署刑事警察局鑑驗書，形式上真正亦無爭執，又
    扣案之槍、彈係經合法扣取，有搜索、扣押筆錄、扣押物品
    目錄表為據，足認上開證據均有證據能力。
二、訊據被告坦承前開犯行不諱，且本件係因被告於96年3 月26
    日3 時50分許，攜帶前開槍、彈前往友人塗育瑋於臺北縣板
    橋市○○○路○ 段3 巷19之3 號之住處飲酒，警方據報指出
    有人於上址談判，而前往查看，當場自被告身上起出扣案之
    仿FN廠1910型半自動手槍換裝金屬槍管之改造手槍1 支（含
    彈匣1 個，槍枝管制編號0000000000）及具直徑7.9mm 金屬
    彈頭之土造子彈1 顆（另有不具殺傷力之模擬手槍1 支、子
    彈半成品4 顆），有搜索、扣押筆錄、扣押物品目錄表、現
    場及扣案物品照片等為據，並經證人塗育瑋證述在卷。又上
    開槍、彈經送請內政部警政署刑事警察局鑑驗，認扣案槍枝
    1 枝係仿FN廠1910型半自動手槍換裝金屬槍管改造成之手槍
    ，可擊發適用之子彈，具有殺傷力；扣案子彈部分，屬土造
    子彈，具直徑約7.9mm 金屬彈頭，經試射後認具有殺傷力，
    有該局96年4 月26日刑鑑字第0960048297號鑑定書在卷可稽
    。綜上事證，被告未經許可持有具殺傷力之改造手槍、子彈
    之犯行明確，應依法論處。
三、核被告所為，係犯槍砲彈藥刀械管制條例第8 條第4 項之持
    有其他可發射子彈具殺傷力之槍枝罪、第12條第4 項之持有
    子彈罪。又被告以同一持有行為，同時持有槍枝及子彈，為
    想像競合犯，應從一重之持有手槍罪處斷。另爰審酌被告無
    前科，有卷附臺灣高等法院被告前案紀錄表為據，素行尚可
    ，其犯罪後坦承犯行，並斟酌其犯罪目的、生活情狀、犯罪
    手段、所生危害等一切情狀，量處如主文所示之刑，並就罰
    金刑部分諭知如易服勞役之折算標準。又被告犯上開槍砲犯
    行，經宣告之刑逾1 年6 月，依中華民國九十六年罪犯減刑
    條例第3 條第1 項第4 款，不在減刑之列，併予敘明。扣案
    之仿FN廠1910型半自動手槍1 枝（含彈匣1 個，槍枝管制編
    號：0000000000號），屬違禁物，應宣告沒收。扣案不具殺
    傷力手槍1 支、子彈半成品4 顆，並非違禁物；採樣試射之
    具殺傷力土造子彈1 顆，則經試射後不再具有殺傷力，均不
    另為沒收之宣告，附此敘明。
據上論斷，應依刑事訴訟法第299 條第1 項前段，槍砲彈藥刀械
管制條例第8 條第4 項、第12條第4 項，刑法第11條前段、第55
條、第42條第3 項、第38條第1 項第1 款，判決如主文。
本案經檢察官鄧媛到庭執行職務。
中　　華　　民　　國　　96　　年　　8 　　月　　24　　日
                  刑事第十二庭  審判長法  官  徐蘭萍
                                      法  官  林淑婷
                                      法  官  林漢強
上正本證明與原本無異。
如不服本判決應於送達後10日內向本院提出上訴狀。
                                      書記官  曾千庭
中　　華　　民　　國　　96　　年　　8 　　月　　24　　日
附錄本案所犯法條全文
槍砲彈藥刀械管制條例第8條
未經許可，製造、販賣或運輸鋼筆槍、瓦斯槍、麻醉槍、獵槍、
空氣槍或第四條第一項第一款所定其他可發射金屬或子彈具有殺
傷力之各式槍砲者，處無期徒刑或五年以上有期徒刑，併科新臺
幣一千萬元以下罰金。
未經許可，轉讓、出租或出借前項所列槍枝者，處五年以上有期
徒刑，併科新臺幣一千萬元以下罰金。
意圖供自己或他人犯罪之用，而犯前二項之罪者，處無期徒刑或
七年以上有期徒刑，併科新臺幣一千萬元以下罰金。
未經許可，持有、寄藏或意圖販賣而陳列第一項所列槍枝者，處
三年以上十年以下有期徒刑，併科新臺幣七百萬元以下罰金。
第一項至第三項之未遂犯罰之。
槍砲彈藥刀械管制條例第12條
未經許可，製造、販賣或運輸子彈者，處一年以上七年以下有期
徒刑，併科新台幣五百萬元以下罰金。
未經許可，轉讓、出租或出借子彈者，處六月以上五年以下有期
徒刑，併科新台幣三百萬元以下罰金。
意圖供自己或他人犯罪之用，而犯前二項之罪者，處三年以上十
年以下有期徒刑，併科新台幣七百萬元以下罰金。
未經許可，持有、寄藏或意圖販賣而陳列子彈者，處五年以下有
期徒刑，併科新台幣三百萬元以下罰金。
第一項至第三項之未遂犯罰之。
